臺灣臺北地方法院小額民事判決
                                   111年度店小字第655號 
原      告  李雅庭  

訴訟代理人  董建軍  

被      告  周賜全  


上列當事人間損害賠償事件，於民國111年7月28日言詞辯論終結
，本院判決如下：
    主      文
被告應給付原告新臺幣壹萬壹仟柒佰柒拾參元，及自民國一百一
十一年七月十三日起至清償日止，按年息百分之五計算之利息。
原告其餘之訴駁回。
新臺幣壹仟元由被告負擔十分之六，其餘由原告負擔。 
本判決第一項得假執行。但被告如以新臺幣壹萬壹仟柒佰柒拾參
元為原告預供擔保，得免為假執行。
    事實及理由
一、按被告經合法通知，未於言詞辯論期日到場，核無民事訴訟
    法第386 條所列各款情形，爰依原告之聲請，由其一造辯論
    而為判決，合先敘明。
二、原告起訴主張：被告於民國111年2月3日下午20時35分許駕
    駛車牌號碼為0000-00號自用小客車（下稱被告車輛），沿
    新北市○○區○○路○段○○○道○○○路○段○○○○○○○路○段00號處，因
    變換車道時，不讓直行車先行且疏於注意安全距離，致與右
    側同方向由原告所有、訴外人乙○○駕駛車牌號碼為000-0000
    號自用小客車（下稱系爭車輛）發生碰撞，致系爭車輛受有
    損害，經原告以新臺幣（下同）19,774元（含鈑金費用2,38
    7元、塗裝費用7,669元、零件8,890元、引擎工資828元）估
    修後，爰依侵權行為法律關係，請求被告賠償上開必要修復
    費用等語。並聲明：被告應給付原告20,000元，及自起訴狀
    繕本送達翌日起至清償日止，按年息百分之5 計算之利息。
三、被告經合法通知，無正當理由未於言詞辯論期日到庭，亦未
    出任何聲明或陳述。
四、本院之判斷：
  ㈠本件事故發生被告有過失乙節，按因故意或過失，不法侵害
    他人之權利者，負損害賠償責任，民法第184 條第1 項前段
    定有明文。經查，原告主張之事實，業據其提出與其所述相
    符之行照、車損照片、估價單及新北市政府警察局道路交通
    事故初步分析研判表等件為證（參見本院卷第11頁、第73頁
    至第79頁），並經本院依職權向新北市政府警察局新店分局
    調閱本件交通事故相關資料，核閱屬實（參見本院卷第23頁
    至第44頁）。揆諸上開資料，道路交通事故現場圖之現場處
    理摘要：「於上述時、地，A車（即被告車輛）駕駛人甲○○
    駕駛自小客8268-MP自北宜路一段內側車道往北宜路二段方
    向直行至肇事地超車時，與右側同方向直行由B車（即系爭
    車輛）駕駛人乙○○所駕駛之自小客AZD-8756發生擦撞，成案
    處理。」等詞（參見本院卷第25頁），佐以系爭車輛受損部
    位之痕跡、凹陷位置大致相符，有車損照片在卷可查（參見
    本院卷第42頁至第43頁），堪認被告確有因變換車道時，不
    讓直行車先行且疏於注意安全距離之過失等情，因而與系爭
    車輛發生碰撞。準此，被告有前揭應注意能注意而未注意之
    過失，且與原告受有損害間有相當因果關係，揆諸上開規定
    ，被告就本件肇事應負過失侵權行為責任，洵堪認定。
  ㈡次按，被告有因變換車道時，不讓直行車先行且疏於注意安
    全距離之過失，致發生本件交通事故，就系爭車輛所受損害
    ，而負侵權行為損害賠償責任者，除法律另有規定或契約另
    有訂定外，應回復他方損害發生前之原狀，債權人亦得請求
    支付回復原狀所必要之費用，以代回復原狀，民法第213 條
    第1 項、第3 項亦分別定有明文。再按，不法毀損他人之物
    者，被害人得請求賠償其物因毀損所減少之價額，民法第19
    6 條定有明文；又按物被毀損時，被害人除得依民法第196 
    條請求賠償外，並不排除民法第213 條至第215 條之適用。
    再者，依民法第196條請求賠償物被毀損所減少之價額，得
    以修復費用為估定之標準，但以必要者為限。原告主張因本
    件車禍致受有系爭車輛修理費用20,000元之損失，固據其提
    出系爭車輛估價單為證，惟系爭車輛為103年12月出廠，有
    行車執照為憑（參見本院卷第73頁），系爭車輛修復費用包
    含鈑金費用2,387元、塗裝費用7,669元、零件8,890元、引
    擎工資828元，亦有上開估價單為憑，然非原告主張之20,00
    0元損失，原告僅受有修車損失19,774元之損失。衡以系爭
    車輛有關零件部分之修復，既以新零件更換被損害之舊零件
    ，則在計算損害賠償額時，自應將零件折舊部分予以扣除（
    最高法院77年5 月17日第9 次民事庭會議決意參照），依行
    政院所發布之固定資產耐用年數表及固定資產折舊率表，自
    用小客車之耐用年數為5 年，依定率遞減法每年應折舊369 
    ／1000，又其使用期間未滿1 年者，按實際使用之月數相當
    於全年之比例計算之；不滿1 年者，以月計。系爭車輛自出
    廠日103年12月至發生本件交通事故日即111年2月3日止，約
    使用7年3個月，已逾5年之耐用年限，依上開規定，其零件
    部分之金額8,890元，折舊後之餘額為889元（計算式：8,89
    0元×1/10＝889元，元以下均四捨五入），則原告請求零件費
    用於此範圍內為有據，其餘請求則為無據；至其請求鈑金、
    塗裝及引擎工資不生折舊問題，應全部由被告負責賠償。綜
    上，系爭車輛因車禍所支出之修理費用，應以11,773元（計
    算式：鈑金費用2,387元＋塗裝費用7,669元＋零件889元＋引擎
    工資828元＝11,773元）為必要。　 
  ㈢末按，遲延之債務，以支付金錢為標的者，債權人得請求依
    法定利率計算之遲延利息；應付利息之債務，其利率未經約
    定，亦無法律可據者，週年利率為百分之5 ；給付無確定期
    限者，債務人於債權人得請求時，經其催告而未為給付，自
    受催告時起，負遲延責任。其經債權人起訴而送達訴狀，或
    依督促程序送達支付命令，或為其他相類之行為者，與催告
    有同一之效力，民法第233 條第1 項、第203 條、第229 條
    第2 項分別定有明文。本件原告請求被告賠償之損害，此為
    以支付金錢為標的，原告自得請求被告給付自起訴狀繕本送
    達翌日即111年7月13日（參見本院卷第95頁至第99頁，於11
    1年6月22日公告於司法院之司法最新動態網頁及本院網站）
    起至清償日止，按年息百分之5 計算之利息，併予說明。
五、綜上，原告依侵權行為之法律關係，請求被告給付11,773元
    ，及自111年7月13日起至清償日止，按年息百分之5 計算利
    息之範圍內，為有理由，應予准許。至原告逾此部份之請求
    ，為無理由，應予駁回。
六、本件原告勝訴部分係適用小額程序為被告敗訴之判決，依民
    事訴訟法第436 條之20條規定，應依職權宣告假執行；並依
    同法第392 條第2 項依職權為被告如預供擔保，得免為假執
    行之宣告。
七、訴訟費用負擔之依據：民事訴訟法第79條。本件訴訟費用額
    確定金額為裁判費1,000 元。
中　　華　　民　　國　　111 　年　　8 　　月　　26　　日
                  臺灣臺北地方法院新店簡易庭
                              法  官  石蕙慈
以上正本係照原本作成。
對於本件判決如有不服，應於收受送達後20日內向本院提出上訴
書狀，上訴於本院合議庭，並按他造當事人之人數附具繕本。
當事人之上訴，非以判決違背法令為理由不得為之，上訴狀應記
載上訴理由，表明下列各款事項：
㈠原判決所違背之法令及其具體內容。
㈡依訴訟資料可認為原判決有違背法令之具體事實。
如委任律師提起上訴者，應一併繳納上訴審裁判費。
中　　華　　民　　國　　111 　年　　8 　　月　　26　　日
                              書記官  徐子芹